【裁判字號】    95,訴,570
【裁判日期】    950626
【裁判案由】    搶奪等
【裁判全文】
臺灣彰化地方法院刑事判決               95年度訴字第570號
公  訴  人  臺灣彰化地方法院檢察署檢察官
被      告  甲○○
                    現在臺灣臺中女子監獄執行中
上列被告因搶奪等案件，經檢察官提起公訴（九十五年度偵字第
八二一、一五六○、一七九七、一九四三、二八○八號）及移送
併案審理（九十五年度偵字第二七○七、二九一五、三六七○、
三九七七、四四三三、四四三五號），被告於準備程序中就被訴
事實為有罪之陳述，經告知簡式審判程序之旨，並聽取公訴人、
被告之意見後，由本院合議庭裁定由受命法官獨任進行簡式審判
程序，判決如下：
    主  文
甲○○連續竊盜，處有期徒刑貳年；又連續意圖為自己不法之所
有，而搶奪他人之動產，處有期徒刑壹年。應執行有期徒刑貳年
拾月。
    事  實
一、甲○○前因竊盜案件，經本院員林簡易庭以九十三年度員簡
    字第二○七號判處拘役三十日確定，並於民國九十三年十月
    十九日易科罰金執行完畢，又因竊盜案件，經臺灣高等法院
    臺中分院於九十四年十二月二十二日以九十四年度上易字第
    一三三二號判處有期徒刑十月確定，嗣於九十五年三月十四
    日送監執行，現仍在臺灣臺中女子監獄執行中（均不構成累
    犯）。詎猶基於意圖為自己不法所有之竊盜概括犯意，先後
    於如附表一所示之時間、地點，以如附表一所示之竊盜方法
    ，連續竊取如附表一所示之被害人財物；復基於意圖為自己
    不法所有之搶奪概括犯意，先後於如附表二所示之時間、地
    點，以如附表二所示之搶奪方法，連續搶奪如附表二所示之
    被害人財物。嗣經如附表一、二所示之被害人先後報警處理
    ，經警循線查知甲○○涉案，分別於九十四年十二月二十三
    日、同月二十四日、九十五年一月十七日、同年三月七日通
    知甲○○到場詢問；另於九十五年二月十三日晚上十時三十
    分許，為警在甲○○位於彰化縣溪湖鎮○○里○○路○段一
    號住所前查獲，並扣得其變賣如附表二編號三搶奪案件所得
    金項鍊二條之餘款新臺幣（下同）一萬八千七百元（經警發
    還乙○○）；甲○○復帶同員警前往如附表編號二所示之棄
    置地點查證，而起獲並扣得如附表一編號二所示之物品（均
    經警發還子○○），始查悉上情。
二、案經寅○○、乙○○、丙○○、辛○○、庚○○、卯○○、
    丁○○、己○○、壬○○、丑○○訴由彰化縣警察局員林分
    局、溪湖分局、二林分局、鹿港分局報告臺灣彰化地方法院
    檢察署檢察官偵查起訴及移送併案審理。
    理  由
一、按除被告所犯為死刑、無期徒刑、最輕本刑為三年以上有期
    徒刑之罪或高等法院管轄第一審案件者外，於刑事訴訟法第
    二百七十三條第一項程序進行中，被告先就被訴事實為有罪
    之陳述時，審判長得告知被告簡式審判程序之旨，並聽取當
    事人、代理人、辯護人及輔佐人之意見後，裁定進行簡式審
    判程序；除簡式審判程序及簡易程序案件外，第一審應行合
    議審判；刑事訴訟法第二百七十三條之一第一項、第二百八
    十四條之一分別定有明文。本件被告甲○○所犯均係死刑、
    無期徒刑、最輕本刑為三年以上有期徒刑或高等法院管轄第
    一審案件以外之罪，且於本院行準備程序時就被訴事實為有
    罪之陳述，經受命法官告知簡式審判程序之旨，並聽取公訴
    人、被告之意見後，本院合議庭認無不得或不宜改依簡式審
    判程序進行之處，經評議結果，裁定改由受命法官獨任行簡
    式審判程序，合先敘明。
二、上開事實，迭經被告甲○○於警詢、偵訊、本院審理時，均
    坦承不諱，核與被害人癸○○、丁○○、壬○○、丙○○、
    己○○、辛○○、丑○○、戊○○、庚○○、卯○○、辰○○、游振富於警詢時，被害人子○○、乙○○於警詢與偵訊
    時，證人蕭瑞平、戊○○、尤美玲於警詢時，證述之情節相
    符，並有現場照片與監視錄影帶翻拍照片共六十四幀、扣押
    物品清單、贓物認領保管單各二紙、金飾買入登記簿、車籍
    作業系統－查詢認可資料、彰化縣警察局員林分局受理各類
    案件紀錄表、彰化縣警察局員林分局受理刑事案件報案三聯
    單各一紙為證，足徵被告之自白確與事實相符。本件事證明
    確，被告竊盜、搶奪之犯行，均堪認定。
三、核被告所為如附表一所示之犯行，係犯刑法第三百二十條第
    一項之普通竊盜罪；如附表二所示之犯行，係犯刑法第三百
    二十五條第一項之普通搶奪罪。又被告先後多次為如附表一
    所示之竊盜犯行、如附表二所示之搶奪犯行，各時間緊接，
    手段相同，所犯分別係構成要件相同之罪，顯各係基於概括
    犯意反覆為之，為連續犯，應依刑法第五十六條規定，各以
    一罪論，並均加重其刑。另關於竊盜部分，公訴人雖僅就被
    告所為如附表一編號二、五所示之竊盜犯行，提起公訴，然
    檢察官就犯罪事實之一部提起公訴者，其效力及於全部，此
    為刑事訴訟法第二百六十七條所明定，被告其餘多次竊盜之
    犯行（即九十五年度偵字第二七○七、二九一五、三六七○
    、三九七七、四四三三、四四三五號移送併案審理部分），
    與前揭論罪科刑之業經起訴部分，不僅時間緊接，手段亦相
    同，具有連續犯之裁判上一罪關係，應為起訴效力所及，本
    院自得併予審理，附此敘明。爰審酌被告前因竊盜案件，經
    本院員林簡易庭以九十三年度員簡字第二○七號判處拘役三
    十日確定，並於九十三年十月十九日易科罰金執行完畢，又
    因竊盜案件，經臺灣高等法院臺中分院於九十四年十二月二
    十二日以九十四年度上易字第一三三二號判處有期徒刑十月
    確定，嗣於九十五年三月十四日送監執行，現仍在臺灣臺中
    女子監獄執行中，此有臺灣彰化地方法院檢察署刑案資料查
    註紀錄及臺灣高等法院被告全國前案紀錄表各一份在卷可稽
    ，雖均不構成累犯，然可見其素行欠佳，且正值年輕，竟不
    思以正當途徑獲取所需，僅因缺錢花用，即任意竊取、搶奪
    他人財物，不僅輕忽他人財產法益，亦嚴重破壞社會秩序，
    及其竊盜、搶奪之手段、次數、所得財物之價值、對被害人
    所生之損害，暨犯罪後坦承犯行，態度尚屬良好等一切情狀
    ，分別量處如主文所示之刑，並定其應執行之刑。
據上論斷，應依刑事訴訟法第二百七十三條之一第一項、第二百
九十九條第一項前段，刑法第五十六條、第三百二十條第一項、
第三百二十五條第一項、第五十一條第五款，罰金罰鍰提高標準
條例第一條前段，判決如主文。
本案經檢察官高如應到庭執行職務。
中    華    民    國    95    年    6     月    26    日
                    刑事第二庭  法  官  鄭舜元
以上正本證明與原本無異。
如不服本判決，應於判決送達後10日內，向本院提出上訴狀（須
附繕本）。
告訴人或被害人對於判決如有不服具備理由請求檢察官上訴者，
其上訴期間之計算係以檢察官收受判決正本之日期為準。
中    華    民    國    95    年    6     月    28    日
                                書記官  呂雅惠
附表一：竊盜部分
┌──┬────────┬─────────────┬───────┐
│編號│ 竊盜時間、地點 │竊盜方法、被害人、所得財物│  所犯法條    │
├──┼────────┼─────────────┼───────┤
│一  │九十五年一月四日│佯裝購物進入店內，徒手竊取│刑法第三百二十│
│    │下午二時許，在彰│店員癸○○所有、置放在櫃臺│條第一項之普通│
│    │化縣溪湖鎮○○路│上之摩托羅拉牌Ｖ二二六型行│竊盜罪。      │
│    │一六○之三號「松│動電話一支（價值約三千二百│              │
│    │美內衣專櫃」內。│八十元），得手後，隨即變賣│              │
│    │                │得款一千元，並已花用殆盡。│              │
├──┼────────┼─────────────┼───────┤
│二  │九十五年一月十五│佯裝購物進入店內，徒手竊取│刑法第三百二十│
│    │日下午一時五十分│店員子○○所有、置放在櫃臺│條第一項之普通│
│    │許，在彰化縣溪湖│抽屜內之皮包一只，內有郵局│竊盜罪。      │
│    │鎮○○街九號「兩│提款卡二張、華南銀行提款卡│              │
│    │個朋友童裝店」內│、日盛銀行提款卡、中國信託│              │
│    │。              │信用卡各一張、現金約四百元│              │
│    │                │，得手後，所得現金業已花用│              │
│    │                │殆盡，其餘物品則丟棄在彰化│              │
│    │                │縣溪湖鎮○○街、行政街口空│              │
│    │                │地上（經警起獲扣押後，已發│              │
│    │                │還子○○）。              │              │
├──┼────────┼─────────────┼───────┤
│三  │九十五年二月十九│佯裝購物進入店內，徒手竊取│刑法第三百二十│
│    │日晚上十一時七分│店員丁○○所有、置放在櫃臺│條第一項之普通│
│    │許，在彰化縣溪湖│上之咖啡色皮包一個，內有現│竊盜罪。      │
│    │鎮○○路○段二五│金三萬五千元、復華銀行提款│              │
│    │六號「Ｂ２服裝店│卡、花旗銀行信用卡、日盛銀│              │
│    │」內。          │行信用卡、臺新銀行信用卡、│              │
│    │                │國民身分證各一張、印章一顆│              │
│    │                │、索尼愛立信牌行動電話一支│              │
│    │                │，得手後，現金業已花用殆盡│              │
│    │                │，其餘物品則已丟棄。      │              │
├──┼────────┼─────────────┼───────┤
│四  │九十五年二月二十│佯裝購物進入店內，徒手竊取│刑法第三百二十│
│    │七日下午二時許，│店員壬○○所有之夏普牌ＧＸ│條第一項之普通│
│    │在彰化縣溪湖鎮西│三一型行動電話一支（價值約│竊盜罪。      │
│    │環路四三九號「法│一萬五千元），得手後，隨即│              │
│    │蝶服飾店」內。  │變賣得款二千元，並已花用殆│              │
│    │                │盡。                      │              │
├──┼────────┼─────────────┼───────┤
│五  │九十五年二月二十│佯裝購物進入店內，徒手竊取│刑法第三百二十│
│    │七日晚上六時五十│臺灣大哥大公司所有、店員何│條第一項之普通│
│    │分許，在彰化縣員│淑雯所保管之聲寶牌六○七型│竊盜罪。      │
│    │林鎮○○○路十四│行動電話一支（價值約九千元│              │
│    │號「臺灣大哥大公│），得手後，隨即變賣得款二│              │
│    │司員林中山店」內│千元，並已花用殆盡。      │              │
│    │。              │                          │              │
├──┼────────┼─────────────┼───────┤
│六  │九十五年二月二十│佯裝購物進入店內，徒手竊取│刑法第三百二十│
│    │七日晚上十一時三│店員己○○所有、置放在櫃臺│條第一項之普通│
│    │十分許，在彰化縣│旁椅子上之皮包一個，內有現│竊盜罪。      │
│    │溪湖鎮○○路四三│金二千元、諾基亞牌行動電話│              │
│    │五號「艾兒服飾店│一支、國民身分證、汽車駕照│              │
│    │」內。          │機車駕照、健保卡、新光銀行│              │
│    │                │信用卡、中國信託信用卡、富│              │
│    │                │邦銀行信用卡、玉山銀行信用│              │
│    │                │卡、花旗銀行信用卡、臺新銀│              │
│    │                │行信用卡、荷蘭銀行信用卡、│              │
│    │                │華南銀行提款卡各一張、華南│              │
│    │                │銀行存摺一本、印章一顆，得│              │
│    │                │手後，行動電話隨即變賣，所│              │
│    │                │得款項與竊得之現金均花用殆│              │
│    │                │盡，其餘物品則已丟棄。    │              │
├──┼────────┼─────────────┼───────┤
│七  │九十五年二月二十│佯裝購物進入店內，徒手竊取│刑法第三百二十│
│    │八日上午十一時十│辛○○所有金項鍊一條、金墜│條第一項之普通│
│    │分許，在彰化縣秀│子一個（價值約二萬八千六百│竊盜罪。      │
│    │水鄉○○村○○路│元），得手後，隨即變賣得款│              │
│    │二段三七一號陳秋│一萬五千元，並已花用殆盡。│              │
│    │燕經營之「三興銀│                          │              │
│    │樓」內。        │                          │              │
├──┼────────┼─────────────┼───────┤
│八  │九十五年三月二日│佯裝購物進入店內，徒手竊取│刑法第三百二十│
│    │晚上九時許，在彰│店員丑○○所有、置放在櫃臺│條第一項之普通│
│    │化縣溪湖鎮○○路│下方之皮包一個，內有現金二│竊盜罪。      │
│    │九九號「卡多服飾│百元、皮夾一個、信用卡及國│              │
│    │店」內。        │民身分證等證件一批，得手後│              │
│    │                │，現金業經花用殆盡，皮包、│              │
│    │                │皮夾部分則已丟棄；證件部分│              │
│    │                │，經甲○○於翌日置放在該店│              │
│    │                │門口，由丑○○尋回。      │              │
├──┼────────┼─────────────┼───────┤
│九  │九十五年三月七日│佯裝購物進入店內，徒手竊取│刑法第三百二十│
│    │晚上六時二十分許│戊○○所有之ＣＫＴ牌Ｃ二二│條第一項之普通│
│    │，在彰化縣永靖鄉│八八型行動電話一支（價值約│竊盜罪。      │
│    │永北村瑚璉路四三│九千五百元），得手後，隨即│              │
│    │六號戊○○經營之│變賣得款二千元，並已花用殆│              │
│    │「育泰電信公司」│盡。                      │              │
│    │內。            │                          │              │
├──┼────────┼─────────────┼───────┤
│十  │九十五年三月七日│佯裝購物進入店內，徒手竊取│刑法第三百二十│
│    │晚上十時三十分許│店員庚○○所有、置放在櫃臺│條第一項之普通│
│    │，在彰化縣溪湖鎮│下之ＬＶ皮夾一個，內有現金│竊盜罪。      │
│    │大竹里西環路二三│二萬七千元、國民身分證、駕│              │
│    │六號「ＹｕＫｉ精│駛執照、健保卡、中國信託銀│              │
│    │品服飾店」內。  │行信用卡、彰化銀行提款卡各│              │
│    │                │一張，得手後，現金業已花用│              │
│    │                │殆盡，其餘物品則已丟棄。  │              │
├──┼────────┼─────────────┼───────┤
│十一│九十五年三月十日│佯裝購物進入店內，徒手竊取│刑法第三百二十│
│    │晚上九時五十分許│卯○○所有、置放在櫃臺抽屜│條第一項之普通│
│    │，在彰化縣溪湖鎮│內之現金二萬二千九百元，得│竊盜罪。      │
│    │彰水路三段三○九│手後，業已花用殆盡。      │              │
│    │號卯○○所經營之│                          │              │
│    │「黛安芬專門店」│                          │              │
│    │內。            │                          │              │
└──┴────────┴─────────────┴───────┘
附表二：搶奪部分
┌──┬────────┬─────────────┬───────┐
│編號│ 搶奪時間、地點 │搶奪方法、被害人、所得財物│所犯法條      │
├──┼────────┼─────────────┼───────┤
│一  │九十四年十二月三│佯稱購買金飾，乘辰○○不及│刑法第三百二十│
│    │日下午五時許，在│防備之際，徒手搶奪辰○○所│五條第一項之普│
│    │彰化縣員林鎮中正│有、置放在櫃檯上之金項鍊一│通搶奪罪。    │
│    │路三一五號辰○○│條（價值約二萬五千元），得│              │              │
│    │經營之「泰源銀樓│手後，隨即變賣得款一萬五千│              │
│    │」內。          │元，並已花用殆盡。        │              │
├──┼────────┼─────────────┼───────┤
│二  │九十四年十二月十│佯稱購買金飾，乘寅○○不及│刑法第三百二十│
│    │四日晚上八時三十│防備之際，徒手搶奪寅○○所│五條第一項之普│
│    │五分許，在彰化縣│有、置放在櫃檯上之金項鍊一│通搶奪罪。    │
│    │員林鎮○○路○段│條（價值約二萬三千五百元）│              │
│    │五八○號寅○○所│，得手後，隨即變賣得款一萬│              │
│    │經營之「金城銀樓│三千元，並已花用殆盡。    │              │
│    │」內。          │                          │              │
├──┼────────┼─────────────┼───────┤
│三  │九十五年二月十三│佯稱購買金飾，乘乙○○不及│刑法第三百二十│
│    │日晚上九時五分許│防備之際，徒手搶奪乙○○所│五條第一項之普│
│    │，在彰化縣員林鎮│有、置放在櫃檯上之金項鍊二│通搶奪罪。    │
│    │和平街五號之二江│條（價值約三萬五千元），得│              │
│    │富界所經營之「珍│手後，隨即變賣得款二萬七千│              │
│    │記銀樓」內。    │八百五十元，嗣於九十五年二│              │
│    │                │月十三日晚上十時三十分許，│              │
│    │                │在事後已返還一萬八千七百元│              │
│    │                │）。                      │              │
└──┴────────┴─────────────┴───────┘
附錄：論罪科刑法條
中華民國刑法第320條
意圖為自己或第三人不法之所有，而竊取他人之動產者，為竊盜
罪，處5年以下有期徒刑、拘役或500元以下罰金。
意圖為自己或第三人不法之利益，而竊佔他人之不動產者，依前
項之規定處斷。
前二項之未遂犯罰之。
中華民國刑法第325條
意圖為自己或第三人不法之所有，而搶奪他人之動產者，處6月
以上5年以下有期徒刑。
因而致人於死者，處無期徒刑或7年以上有期徒刑，致重傷者，
處3年以上10年以下有期徒刑。
第1項之未遂犯罰之。


司法院資訊處製作；財團法人民間司法改革基金會備份。
